【裁判字號】    99,抗,801
【裁判日期】    990910
【裁判案由】    毒品危害防制條例
【裁判全文】
臺灣高等法院臺中分院刑事裁定           99年度抗字第801號
抗 告 人
即 被 告  甲○○
上列抗告人即被告因違反毒品危害防制條例案件，不服臺灣臺中
地方法院99年度訴字第945號，中華民國99年6月29日第一審裁定
，提起抗告，本院裁定如下：
    主    文
抗告駁回。
    理  由
一、本件抗告人即被告甲○○（下簡稱被告甲○○）抗告意旨略
    以：被告甲○○因不服臺灣臺中地方法院99年度訴字第945
    號協商判決，依法提起上訴，經該院以99年度訴字第945號
    裁定駁回上訴，惟被告甲○○不服該裁定，特於法定期間內
    提起抗告。又被告甲○○有悔改之心，已在中山醫院附設復
    健醫院接受替代療法數月，且有正常工作，並協助家計、照
    顧家中小孩、母親，故懇請給予自新機會，准予重新判決或
    改判以替代療法等語。
二、按抗告期間，除有特別規定外，為5日，自送達裁定後起算
    。又期間之計算，依民法之規定。刑事訴訟法第406條前段
    、第65條分別定有明文。而民法第120條第2項規定：以日、
    星期、月或年定期間者，其始日不算入；同法第122條規定
    ：於一定期日或期間內，應為意思表示或給付者，其期日或
    其期間之末日，為星期日、紀念日或其他休息日時，以其休
    息日之次日代之。次按送達文書，依刑事訴訟法第62條準用
    民事訴訟法第137條之規定，送達於住居所不獲會晤應受送
    達人者，得將文書付與有辨別事理能力之同居人或受僱人。
三、查本件被告甲○○因違反毒品危害防制條例案件，不服臺灣
    臺中地方法院協商判決提起上訴，經臺灣臺中地方法院裁定
    駁回其上訴後，原裁定於民國99年7月2日經送達被告住所地
    ，因未獲會晤被告甲○○本人而由其受僱人即大城新墅管理
    委員會管理員許成家收受，此有送達證書附卷可稽（參原審
    卷第47頁）自已生合法送達之效力。又本件抗告期間為5日
    ，被告甲○○住所地位於臺中縣加計在途期間3日，則自99
    年7月2日送達裁定之翌日即99年7月3日起算，至同月12 日
    （因為期間末日即10日為星期六，故延至星期一即12日為末
    日），其抗告期間即已屆滿，然被告遲至99年7月14日始行
    抗告，有抗告狀之收文章可憑（本院卷第3頁），顯已逾越
    抗告期間，其抗告即屬違背法律上之程式，其抗告並不合法
    ，應予駁回。
四、據上論斷，應依刑事訴訟法第411條前段，裁定如主文。
中    華    民    國    99    年    9     月    10    日
            刑事第二庭  審判長法  官  邱  顯  祥
                              法  官  張  國  忠
                              法  官  王  鏗  普
以上正本證明與原本無異。
如不服本裁定，得於收受送達後五日內向本院提出再抗告書狀（
須附繕本）。
                              書記官  詹  雅  婷
中    華    民    國    99    年    9     月    10    日

司法院資訊處製作；財團法人民間司法改革基金會備份。
